臺灣臺中地方法院民事裁定
110年度監宣字第901號
聲  請  人  林珠玲  


相  對  人  吳清新  


上列當事人間聲請許可監護人行為事件，本院裁定如下：
    主    文
一、許可聲請人處分相對人所有如附表所示之不動產。
二、前項處分所得價金應存入相對人設於合作金庫商業銀行中權
    分行帳號0000000000000號帳戶內。
三、聲請程序費用由相對人負擔。
    理    由
一、聲請意旨略以：相對人前經鈞院以103年度監宣字第686號民
    事裁定宣告為受監護宣告人，選定相對人之配偶即聲請人為
    相對人之監護人，並指定相對人之女吳珊珊為其會同開具財
    產清冊之人確定。茲為照顧護養相對人之身體，並經親屬團
    體會議同意，為相對人之利益，爰依法聲請准許聲請人處分
    相對人所有如附表所示之不動產等語。
二、按監護人對於受監護人之財產，非為受監護人之利益，不得
    使用、代為或同意處分。監護人為下列行為，非經法院許可
    ，不生效力：一、代理受監護人購置或處分不動產。二、代
    理受監護人，就供其居住之建築物或其基地出租、供他人使
    用或終止租賃。監護人不得以受監護人之財產為投資。但購
    買公債、國庫券、中央銀行儲蓄券、金融債券、可轉讓定期
    存單、金融機構承兌匯票或保證商業本票，不在此限，民法
    第1101條定有明文。該條規定依民法第1113條規定，於成年
    人之監護準用之。
三、查：(一)聲請人主張之上開事實，業據其提出戶籍謄本、親
    屬系統表、本院103年度監宣字第686號民事裁定暨確定證明
    書、土地及建物登記第一類謄本、臺中市政府地方稅務局房
    屋稅籍證明書、不動產買賣契約書、親屬團體會議-處分受
    監護宣告人財產、會同開具財產清冊人同意書、相對人存摺
    影本、相對人生活費用支出相關證明等件為證，自堪信為真
    實。(二)準此，本院認聲請人為相對人之配偶，並為相對人
    之監護人，相對人目前仍需就醫、治療與看護，且經親屬團
    體會議決議、會同開具財產清冊之人吳珊珊表示同意，故處
    分上開不動產用以支付、安排相對人每月之醫療、安養等生
    活費用，應屬為受監護人之利益。是本件聲請核與法尚無不
    合，為有理由，應予准許。
四、依家事事件法第164條第2項，裁定如主文。
中　　華　　民　　國　　110 　年　　12　　月　  8　　日
                   家事法庭   法  官  郭書豪
以上正本係照原本作成。
如對本裁定抗告，須於裁定送達後10日內向本院提出抗告狀（須
附繕本），並繳納新臺幣1,000元之裁判費。
中　　華　　民　　國　　110 　年　　12　　月　  8　　日
                              書記官  謝明倫
附表：
1.臺中市○區○○段000地號土地。
2.臺中市○區○○段0000○號建物（門牌號碼：臺中市○區○○路○段00
  0號4樓之2）